【裁判字號】    92,上訴,942
【裁判日期】    920715
【裁判案由】    違反毒品危害防制條例
【裁判全文】
臺灣高等法院高雄分院刑事判決                    九十二年度上訴字第九四二號
    上訴人  台灣高雄地方法院檢察署檢察官
    上訴人
    即被告      乙○○
  選任辯護人    郭清寶
                林樹根    律師
                莊雯琇
    上訴人
    即被告      甲○○
  選任辯護人    楊水柱
右上訴人因被告違反毒品危害防制條例案件，不服臺灣高雄地方法院九十一年度重訴
字第八十三號中華民國九十二年四月九日第一審判決（起訴案號：臺灣高雄地方法院
檢察署九十一年度偵字第一七四○一號，移
二七一五四號），提起上訴，本院判決如左：
      主  文
原判決關於甲○○部分撤銷。
甲○○共同運輸第二級毒品，累犯，處有期徒刑柒年陸月，褫奪公權伍年。第二級毒
品安非他命參包沒收銷燬之。
其他上訴駁回。
      事  實
一、乙○○曾於民國（下同）八十八年間因妨害婚姻案件，經臺灣高等法院判處有期
    徒刑四月確定，於八十九年十二月二十日執行完畢；甲○○曾於八十八年間因傷
    害案件，經台灣高雄地方法院判處有期徒刑四月確定，於八十八年九月二十七日
    易科罰金執行完畢，二人均不知悔改，乙○○明知安非他命業經公告列為毒品危
    害防制條例第二條第二項第二款所管制之第二級毒品，因具成癮性、濫用性及對
    社會危害性，故不得製造、運輸、販賣、意圖販賣而持有、轉讓、施用或持有，
    竟與綽號「阿財」之不詳姓名年籍成年男子共同基於運輸第二級毒品安非他命之
    犯意聯絡，於九十一年六月間某日，由乙○○出面承租高雄縣鳳山市○○街二六
    三巷八號十二樓房屋（以下簡稱租屋處），作為將來藏放第二級毒品安非他命之
    處所，嗣於九十一年八月八日中午，乙○○依「阿財」之指示，前往屏東縣里港
    鄉○○○道路，自某不詳姓名年籍成年男子處，取得第二級毒品安非他命三十包
    （分置於「阿財」所有之二只水果紙箱中，合計驗後淨重二九九二八．七七公克
    ，包裝重一二四．八公克）後，駕駛自用小客車將上開安非他命自屏東縣里港鄉
    運輸回高雄縣鳳山市○○街二六三巷八號十二樓租屋處，藏置於廚房流理台下方
    之櫥櫃中。同日晚上，「阿財」以電話指示乙○○於翌日將租屋處之鑰匙交予甲
    ○○，由甲○○至租屋處取出三包安非他命運輸至他處交予「阿財」。乙○○乃
    承上揭運輸第二級毒品安非他命之概括犯意，並與甲○○、「阿財」共同基於運
    輸第二級毒品安非他命之犯意聯絡，於九十一年八月九日十時許，在高雄縣鳳山
    市○○路一三六號附近「國峰下午夜市停車場」，由乙○○將租屋處之鑰匙交予
    甲○○，甲○○旋即騎乘ＸＮＺ－九七一號機車至租屋處廚房流理台下方之櫥櫃
    中取出其中三包安非他命，欲將該三包安非他命運輸至高雄縣鳳山市○○路與保
    泰路口交予「阿財」。甲○○於取得三包安非他命後騎機車甫駛出大樓地下停車
    場時，法務部調查局調查員已接獲線報而在附近跟監埋伏，甲○○發覺有異乃加
    速逃逸，調查員自後追逐至公正路二二三號前將甲○○逮獲，並在機車置物箱內
    取出安非他命三包，嗣甲○○帶同調查員至租屋處廚房流理台下方櫥櫃中取出另
    安非他命二十七包（分置於二箱水果紙箱中）、愷他命二包（另為無罪諭知，詳
    後述）、電子秤一台、塑膠袋二包（置於大型黑色塑膠袋內），另組調查員旋依
    甲○○之供述於「國峰下午夜市停車場」逮獲乙○○。
二、案經法務部調查局臺北市調查處移送臺灣高雄地方法院檢察署檢察官偵查起訴，
    及臺灣臺北地方法院檢察署呈請臺灣高等法院檢察署核轉臺灣高雄地方法院檢察
    署移送併案審理。
      理  由
甲、有罪部分：
一、訊之被告乙○○固不否認有於九十一年八月八日依「阿財」之指示，自屏東縣里
    港鄉載運二只水果紙箱之物品回租屋處，並於九十一年八月九日在「國峰下午夜
    市停車場」將租屋處之鑰匙交予被告甲○○之事實，惟辯稱：我從里港將二箱紙
    箱物品搬回鳳山時，並不知道紙箱內裝什麼東西，「阿財」告訴我裡面是裝大陸
    酒，我也沒有打開箱子來看過，事後才知道是裝安非他命云云；被告甲○○亦不
    否認於九十一年八月九日依「阿財」之指示自租屋處拿三包東西欲交予「阿財」
    之事實，惟辯稱：我是打開紙箱後才知道是安非他命云云。惟查：
（一）被告乙○○於調查處訊問時供稱：「九十一年八月八日中午我依『阿財』指示
      駕駛三Ｍ－四一九五號轎車至屏東里港某產業道路停放，我下車遠離，等待「
      阿財」指示，約過了四十分鐘後，『阿財』告訴我毒品已放在後車箱，共有二
      紙箱，我立即將毒品運回倉庫，並獨自將二紙箱之毒品藏放在十二樓倉庫之流
      理台下方。八日晚間『阿財』打電話通知我，九日要出貨三公斤，於是我按照
      以往的出貨模式，聯絡甲○○於九日十時在高雄縣鳳山市○○路及崗山東街口
      之黃昏市場停車場見面，我拿倉庫鑰匙給甲○○，要他取出三公斤安非他命外
      出，在我等甲○○將倉庫鑰匙還我時，即為貴處人員逮捕到案」等語（見偵查
      卷第二十八頁），其於檢察官訊問時坦承：「（問：為何願幫『阿財』載毒品
      ﹖）答：因為我現在生活困苦，他說有東西要放在我那邊，我才讓他把毒品放
      在我這裡」「（問：有何代價﹖）答：有時『阿財』會拿新台幣（下同）二、
      三萬元給我」等語（見偵查卷第四十八頁反面），其於原審供稱：「（問：你
      幫『阿財』搬運毒品有何好處﹖）答：他本來要給我三萬元，但尚未拿到就被
      查獲。」「我確實於九十一年八月八日至屏東縣里港鄉自不詳年籍男子處拿安
      非他命三十公斤，我承認有搬運安非他命」「我承認有於九十一年八月八日至
      屏東里港拿二箱安非他命至該屋廚房流理台放置」「我有依『阿財』的指示從
      里港載二個紙箱共三十公斤的安非他命回來，放在租屋處廚房流理台下的櫥櫃
      內」等語（見九十一年十一月二十六日、九十一年十二月十二日原審訊問筆錄
      、九十二年三月二十六日原審審判筆錄）。被告甲○○於調查處訊問時坦承：
      「九十一年八月九日十時左右我接到乙○○的電話後到鳳山市○○路旁之黃昏
      市場停車場，他拿租屋處的鑰匙給我，要我在流理台下櫃子內二紙箱中取出三
      包安非他命拿回現場給他，我依其指示至上開租屋處拿取三包安非他命後，騎
      機車離開該大樓地下停車場時遇到貴單位人員，一時心慌就加速逃跑，將機車
      棄置於鳳山市○○街巷內，當跑至鳳山市○○路二二三號前即遭貴單位人員制
      伏，並查獲該三包安非他命」等語（見偵查卷第五頁），其於檢察官訊問時坦
      承：「是乙○○拿鑰匙叫我去新樂街十二樓拿東西，在前一天『阿財』叫乙○
      ○拿鑰匙給我叫我去拿毒品」「（問：為何幫『阿財』拿東西﹖）答：我缺錢
      ，『阿財』說最近我們沒有錢，問我們要不要賺這個」「去拿東西時知否是毒
      品﹖）答：知道」「（問：三公斤之安非他命是否要販賣﹖）答：『阿財』要
      我載去給他，他說如果載去給他，會給我一些錢」「（問：如果順利自乙○○
      那裡取得鑰匙，對你有何好處﹖）答：因我要繳罰金及信用卡，所以才要去拿
      ，『阿財』說若成功可得數萬元」（見偵查卷第四十六頁反面、第四十七頁、
      第四十九頁、第五十八頁反面、第八十一頁反面），於檢察官聲請原審法院羈
      押訊問時坦承：「扣案之毒品都是『阿財』的，他交代乙○○叫我去拿，我是
      依『阿財』的指示從鳳山新樂街運送到公正路，這是我第一次幫他們運送毒品
      」（見原審法院九十一年度聲羈字第五八九號卷第四、五頁），其於原審中坦
      承：「是『阿財』叫我向乙○○拿該屋之鑰匙到廚房流理台下拿三包安非他命
      到鳳山市○○路交給『阿財』本人，我只有拿過這一次，我拿到安非他命時在
      該大樓出地下停車場處，發現有調查員，我一直逃到鳳山市○○路時才被逮獲
      」等語（見九十一年十二月十二日原審訊問筆錄）。依上述二人之供述，足見
      被告乙○○自屏東縣里港鄉將三十包安非他命運輸回租屋處，及被告甲○○自
      租屋處將三包安非他命運輸至高雄縣鳳山市○○路與保泰路口之時，均已明確
      知悉所運輸之物品為第二級毒品安非他命，且被告二人均係為賺取酬勞而為「
      阿財」運輸安非他命。
（二）証人即查獲本案之調查員鄭嘉駒於原審調查中陳稱：「九十一年八月九日我們
      跟監鎖定乙○○，他從沱江街住處出來後我們就跟監他，他與一名女子開車在
      鳳山市繞，他在鳳山市的幾處公共電話打電話，然後他又至鳳山市○○路一三
      六號附近之『國峰下午夜市停車場』在車內等人，後來甲○○騎機車過來到乙
      ○○車邊，乙○○拿鑰匙給他，甲○○就離開了，我們另一組同仁就再跟監甲
      ○○到租屋處，待他進出裡面拿東西出來時，我們以偵防車攔他，他逃跑，至
      鳳山市○○路時他棄車逃逸，隨即被我們同仁逮獲，同時在他車上查獲安非他
      命三公斤，我們另一組人員在『國峰下午夜市停車場』內逮獲乙○○。甲○○
      被查獲後同意帶我們回租屋處起獲其他毒品等物，該屋內並沒有任何傢俱，甲
      ○○自己在打開廚房流理台下的櫥櫃，裡面有二個水果紙箱，二個紙箱內全部
      是安非他命，旁邊另放有愷他命、電子秤、紅色塑膠袋。查獲時被告二人均承
      認他們知道所拿的東西是毒品，在調查局製作調查筆錄時，我們並未以刑求或
      其他不正方法取供，調查筆錄均是在他們自由意識下所為之陳述」等語（見九
      十一年十二月五日原審訊問筆錄）。又經原審勘驗查獲過程之錄影帶內容為：
      被告甲○○帶同調查員至租屋處，屋內廚房流理台下櫥櫃內有二只水果紙箱，
      均已打開，紙箱內均放安非他命晶體，在另邊流理台下櫥櫃內起出黑色塑膠袋
      ，內有電子秤、愷他命二包，在同一櫥櫃內黑色塑膠袋旁有紅色塑膠袋二包，
      放置紙箱與放置黑色塑膠袋的廚櫃不相通，此有九十一年十二月十二日原審勘
      驗筆錄可稽。此外，復有疑似安非他命晶體三十包、殘餘疑似安非他命晶體塑
      膠袋二包、水果紙箱二只扣案可資佐證，又扣案之疑似安非他命晶體三十包經
      送請法務部調查局鑑定結果，確為安非他命（合計驗後後淨重二九九二八．七
      七公克，包裝重一二四．八公克），有該局調科壹字第０九一二三０五三六六
      ０號檢驗通知書一紙在卷可稽（見偵查卷第二十二頁），扣案之殘餘疑似安非
      他命晶體塑膠袋二包經送高雄醫學大學附設中和紀念醫院檢驗結果，確有殘餘
      第二級毒品安非他命，有該醫院九十一年十二月十四日第九一一二－六四號檢
      驗報告書一紙在卷可憑（見原審卷第四十三頁），且包裝安非他命之內層包裝
      袋上所採之指紋經比對結果，確與被告乙○○之左食指指紋相同，亦有法務部
      調查局九十一年九月二日調科貳字第０九一二三０五四二五０號函一紙在卷可
      按。準此，更足以證明被告二人確係明知扣案之晶體物三十包為第二級毒品安
      非他命，仍基於運輸第二級毒品之犯意，而為本件運輸安非他命之犯行甚明。
（三）本院調查時証人即調查員鄭嘉駒仍陳稱：「（問：甲○○當時有無告訴你們說
      這些安非他命是乙○○要他去拿的？）有的，他有講說是乙○○叫他去拿的，
      手上的東西一看就知道是安非他命，是透明塑膠紙袋裝的安非他命，裝了三包
      ，就是機車座一打開就看到三包安非他命」等語（見九十二年六月十一日本院
      訊問筆錄）；被告甲○○於本院調查時亦陳稱：「（問：這三包是否是透明的
      ？答：應該是」「（問：你拿的三包就是如同偵查卷第四頁照片？提示九十一
      偵字第一七四○一號卷第四頁）答：是的」等語（見九十二年六月十一日本院
      訊問筆錄）。查該三包安非他命是以透明塑膠袋包裝，機車座一打開就看到該
      三包安非他命，則被告甲○○應知所載之物是毒品安非他命，本院調查及審理
      時其翻異前詞，改稱不知所載是安非他命云云，不足採信。
（四）被告乙○○於檢察官偵查時時坦承：「（問：為何願幫『阿財』載毒品﹖）答
      ：因為我現在生活困苦，他說有東西要放在我那邊，我才讓他把毒品放在我這
      裡」「（問：有何代價﹖）答：有時『阿財』會拿新台幣（下同）二、三萬元
      給我」等語（見九十一年八月九日偵查筆錄，即偵查卷第四十八頁背面）。被
      告乙○○於原審仍坦承：「（問：你幫『阿財』搬運毒品有何好處﹖）答：他
      本來要給我三萬元，但尚未拿到就被查獲。」「我確實於九十一年八月八日至
      屏東縣里港鄉自不詳年籍男子處拿安非他命三十公斤，我承認有搬運安非他命
      」「我承認有於九十一年八月八日至屏東里港拿二箱安非他命至該屋廚房流理
      台放置」等語（見九十一年十一月二十六日、九十一年十二月十二日原審訊問
      筆錄，即原審卷第廿三、廿四、七十九頁）。足見被告乙○○已坦承從里港所
      載回之物是毒品安非他命，本院調查及審理時其翻異前詞，改稱不知所載是安
      非他命云云，亦不足採信。
    綜上所述，足見被告乙○○確與「阿財」共同基於運輸安非他命之犯意聯絡，自
    屏東縣里港鄉將三十包安非他命運輸回租屋處，被告乙○○、甲○○、「阿財」
    復基於運輸安非他命之犯意聯絡，自租屋處將三包安非他命欲運輸至高雄縣鳳山
    市○○路與保泰路口之事實已甚明確，被告乙○○、甲○○二人所辯均係事後翻
    異卸責之詞，均不足採信，渠等犯行均堪認定。
二、查安非他命係屬毒品危害防制條例第二條第二項第二款之第二級毒品；又查「毒
    品危害防制條例（原肅清煙毒條例）所謂之運輸，不以國外輸入國內或國內輸出
    國外為限，其在國內運輸者亦屬之，零星夾帶或短途持送得斟酌實際情形依持有
    煙毒罪論科。」（司法院院解字第三五四一號解釋意旨參照），「院解字第三五
    四一號解釋係指無運輸或販賣之意圖單純持有煙毒者而言，並非謂凡零星夾帶或
    短途持送煙毒者不問其犯意如何概論以持有煙毒之罪。」（司法院院解字第三八
    五三號解釋意旨參照）；且運輸不以為他人運輸為要件，即為自己運輸者，亦包
    括在內。被告乙○○自屏東縣里港鄉將三十包安非他命運輸回高雄縣鳳山市○○
    街二六三巷八號十二樓，被告甲○○自高雄縣鳳山市○○街二六三巷八號十二樓
    將其中三包安非他命運輸至高雄縣鳳山市○○路與保泰路口，均非所謂「零星夾
    帶」或「短途持送」之情形，衡諸上開解釋意旨，及被告乙○○、甲○○二人均
    已著手將安非他命帶運送之情，足認渠等所為已該當運輸安非他命之構成要件
    。核被告乙○○、甲○○所為，均係犯毒品危害防制條例第四條第二項之運輸第
    二級毒品安非他命罪。被告乙○○自屏東縣里港鄉將三十包安非他命運輸回租屋
    處之犯行，與「阿財」有犯意聯絡及行為分擔，此部分均為共同正犯；被告甲○
    ○自租屋處欲將三包安非他命運輸至高雄縣鳳山市○○路與保泰路口，而在途中
    之公正路二二三號前被查獲之犯行，其與被告乙○○及「阿財」間有犯意聯絡及
    行為分擔，此部分亦均為共同正犯。被告乙○○先後二次運輸安非他命之犯行，
    時間緊接，犯罪構成要件相同，顯係基於概括犯意而為之，為連續犯，應依刑法
    第五十六條之規定論以一罪，並加重其刑。被告乙○○、甲○○二人持有安非他
    命之低度行為，均已被運輸安非他命之高度行為所吸收，故不另論渠等持有第二
    級毒品安非他命罪。被告乙○○曾於八十八年間因妨害婚姻案件，經臺灣高等法
    院判處有期徒刑四月確定，於八十九年十二月二十日執行完畢；被告甲○○曾於
    八十八年間因傷害案件，經台灣高雄地方法院判處有期徒刑四月確定，於八十八
    年九月二十七日易科罰金執行完畢等情，均經被告乙○○、甲○○二人供明並有
    台灣高雄地方法院檢察署刑案資料查註記錄表、台灣高等法院被告全國前案記錄
    表在卷可憑，茲於執行完畢後五年以內再犯有期徒刑以上之本罪，均為累犯，除
    法定刑無期徒刑不得加重外，均應依刑法第四十七條之規定加重其刑。被告乙○
    ○同時有連續犯及累犯之法定加重事由，應依刑法第七十條之規定遞加重之。又
    毒品危害防制條例第十七條之供出毒品來源，係指供出前手，並因而查獲，本件
    被告乙○○、甲○○二人係供出共犯「阿財」，並非供出前手，並無毒品危害防
    制條例第十七條供出毒品來源因而破獲得減輕其刑之情形，附此敘明。
三、原審就被告乙○○運輸安非他命部分，適用毒品危害防制條例第四條第二項、第
    十八條第一項前段、第十九條第一項，刑法第十一條、第二十八條、第五十六條
    、第四十七條、第三十七條第二項規定，並審酌被告乙○○係因貪圖酬勞而參與
    運輸毒品犯行，致罹重典，其運輸之安非他命三十包達約三十公斤，上開安非他
    命經警及時查獲，而未流入市面供人施用，危害尚非鉅大，其尚未獲取報酬，及
    其僅國中肄業，其智識程度，所生之危害、犯後坦承部分犯行、頗有悔意、態度
    尚稱良好等一切情狀，量處有期徒刑十二年。又依被告乙○○所犯運輸第二級毒
    品罪之性質，認均有褫奪公權之必要，爰併予宣告褫奪公權八年。並說明查獲之
    安非他命三十包（合計驗後淨重二九九二八．七七公克，包裝重一二四．八公克
    ）、殘餘安非他命之塑膠袋二包（安非他命附著於塑膠袋，無從將安非他命自塑
    膠袋中析離），應依毒品危害防制條例第十八條第一項前段之規定沒收銷燬，及
    扣案之水果紙箱二只係「阿財」所有供其與被告乙○○共同運輸安非他命所用之
    物，應依毒品危害防制條例第十九條第一項之規定宣告沒收之理由。並說明鑑驗
    耗用之安非他命既已滅失，自無庸宣告沒收銷燬，及說明扣案之第三級毒品愷他
    命二包（合計驗後淨重一九七一．四五公克，包裝重一二．九七公克）、殘餘第
    一級毒品海洛因之電子秤一台，雖均係屬毒品，惟與本案被告乙○○運輸第二級
    毒品安非他命之犯行尚無關聯，其不予宣告沒收銷燬之理由；及說明扣案之ＸＮ
    Ｚ－九七一號機車一輛，係案外人陳錦衣所有，有公路監理電子閘門－車號查詢
    重型機車車籍一紙在卷可按，並非被告二人或「阿財」所有之物，爰不予宣告沒
    收；扣案之租屋處鑰匙一串、ＮＯＫＩＡ廠牌行電話二支、ＳＩＭ卡二張，亦均
    與被告運輸安非他命之犯行無直接關聯，爰均不予宣告沒收之理由。經核原判決
    此部分認事用法並無不合，量刑亦屬適當，檢察官上訴指摘原判決此部分量刑過
    輕，被告乙○○上訴否認犯罪，均為無理由，此部分均應予駁回。
四、原審就被告甲○○部分予以論科，固非無見，惟查被告甲○○僅運輸三包安非他
    命，原判決卻在其項下諭知卅包安非他命沒收，尚有違誤，檢察官上訴指摘原判
    決此部分量刑過輕，被告甲○○上訴否認犯罪，雖均無理由，惟原判決此部分既
    有可議，原判決此部分自應予撤銷改判。審酌被告甲○○係因貪圖酬勞而參與運
    輸毒品犯行，致罹重典，其運輸之安非他命為三包，上開安非他命經警及時查獲
，而未流入市面供人施用，危害尚非鉅大，其尚未獲得報酬，及其智識程度（高
    職畢業）、所生之危害、犯後坦承部分犯行、頗有悔意、態度尚稱良好等一切情
    狀，爰仍依原判量處有期徒刑七年六月。又依被告甲○○所犯運輸第二級毒品罪
    之性質，認有褫奪公權之必要，爰併予宣告褫奪公權五年。其運輸之安非他命三
    包（與另廿七包合計驗後淨重二九九二八．七七公克，包裝重一二四．八公克）
    ，應依毒品危害防制條例第十八條第一項前段之規定沒收銷燬之。
乙、無罪部分：
一、公訴意旨另以：被告乙○○為賺取三萬元之不法利益，竟聽從「阿財」之指示，
    於九十一年六月間，在高雄縣鳳山市○○街二六三巷八號十二樓租屋，作為將來
    藏放第三級毒品愷他命之地點，旋於同年八月八日中午，再依「阿財」之指示，
    前往屏東縣里港鄉○○○道路，自某不詳姓名年籍成年男子處，取得第三級毒品
    愷他命二公斤後，將上開愷他命自屏東縣里港鄉運輸回租屋處，藏置於廚房流理
    台下方之櫥櫃中，因認被告乙○○亦涉犯毒品危害防制條例第四條第三項運輸第
    三級毒品愷他命罪嫌。
二、公訴人認被告乙○○涉有運輸第三級毒品愷他命罪嫌，係以被告乙○○於調查處
    訊問時已坦承以前有將愷他命載回，並有愷他命扣案可証等語，為其論据。
三、訊據被告乙○○堅決否認有何運輸第三級毒品愷他命之犯行，辯稱：我依「阿財
    」之指示自里港將二箱紙箱搬回租屋處廚房流理台下方櫥櫃時，就有看到櫥櫃內
    有黑色塑膠袋，當時我不知道塑膠袋內裝什麼東西，遭警查獲後才知道裡面裝有
    愷他命等語。經查：被告乙○○雖曾於調查處訊問時供稱：「該二公斤之愷他命
    是上一次赴屏東里港拿取安非他命時，一併取回的，一直都放在那裡。」（見偵
    查卷第二十九頁），然其嗣於原審審理中改稱：「之前『阿財』有載我去該屋，
    但我沒有進去，我有看見『阿財』拿一個黑色塑膠袋到屋內放，他沒有告訴我黑
    色塑膠袋內放何物」「我承認於九十一年八月八日至屏東里港拿二箱安非他命回
    來，至於愷他命及電子秤等物不是我拿的，是我拿安非他命去放時，就有一個袋
    子放在裡面，我不知道該袋子裡面是放何物」等語（見九十一年十一月二十六日
    、九十一年十二月五日原審訊問筆錄）；參以證人鄭嘉駒證稱：「甲○○被查獲
    後同意帶我們回租屋處起獲其他毒品等物，該屋內並沒有任何傢俱，甲○○自己
    在打開廚房流理台下的櫥櫃，裡面有二個水果紙箱，二個紙箱內全部是安非他命
    ，旁邊另放有愷他命、電子秤、紅色塑膠袋。查獲之毒品來源我們不知道，是乙
    ○○自己供承他去里港取回來的，乙○○並供承他在九十一年八月八日至屏東里
    港拿回二箱安非他命，愷他命是之前從里港拿回來的，至於是何時去拿的以及是
    否乙○○或其他人去拿的，乙○○不願意講。我們能掌握的只有他於九十一年八
    月八日至屏東里港拿回二箱安非他命而已。」等語（見九十一年十二月五日原審
    訊問筆錄）；且租屋處廚房流理台下廚櫃內二只水果紙箱中均置放安非他命，在
    另邊流理台下廚櫃內之黑色塑膠袋中置放有電子秤一台、愷他命二包，在黑色塑
    膠袋旁有紅色塑膠袋二包，放置紙箱與放置黑色塑膠袋的廚櫃不相通等情，亦經
    原審勘驗查獲過程之錄影帶內容屬實，有九十一年十二月十二日原審勘驗筆錄可
    憑。準此，足見放置安非他命之水果紙箱與放置愷他命之黑色塑膠袋雖均放在租
    屋處廚房流理台下，然係分別放在不相通之二個櫥櫃內，且查獲本案之調查員亦
    自承其只能掌握被告乙○○於九十一年八月八日至屏東里港拿回二箱安非他命之
    犯行，此外，復無其他積極證據足以證明被告乙○○有運輸愷他命之犯行，尚難
    以被告乙○○在調查處之惟一自白，遽認被告乙○○有此部分運輸第三級毒品之
    犯行，是被告乙○○辯稱：我從里港將二箱紙箱搬回租屋處廚房流理台下方櫥櫃
    時，就有看到櫥櫃內有黑色塑膠袋，當時我不知道塑膠袋內裝什麼東西，遭警查
    獲後才知道裡面裝有愷他命等情應屬實在而可採認。公訴人所舉對被告乙○○涉
    嫌運輸第三級毒品愷他命之不利證據，尚未達到通常一般之人均不致有所懷疑，
    得確信其為真實之程度，而有合理之懷疑存在，此外復查無其他積極證據足以證
    明被告乙○○有何運輸第三級毒品愷他命之犯行，此部分之犯罪不能證明。
四、原審以此部分不能証明被告乙○○犯罪，此部分依法諭知無罪，核無不合，檢察
    官上訴指摘原判決此部分不當，為無理由，應予駁回。
據上論結，應依刑事訴訟法第三百六十八條、第三百六十九條第一項前段、第三百六
十四條、第二百九十九條第一項前段，毒品危害防制條例第四條第二項、第十八條第
一項前段、第十九條第一項，刑法第十一條、第二十八條、第四十七條、第三十七條
第二項，判決如主文。
本案經檢察官張塗到庭執行職務。
中      華      民      國    九十二    年      七      月     十五     日
                              臺灣高等法院高雄分院刑事第九庭
                                  審判長法官  張明松
                                        法官  任森銓
                                        法官  張盛喜
右正本證明與原本無異。
如不服本判決應於收受本判決後十日內向本院提出上訴書狀，其未述上訴理由者，
並得於提起上訴後十日內向本院補提理由書狀（均須按他造當事人之人數附繕本)「
切勿逕送上級法院」。
                                      書記官  楊茱宜
中      華      民      國    九十二    年      七      月     十五     日
附錄本判決論罪科刑之法條：
毒品危害防制條例第四條第二項：
製造、運輸、販賣第二級毒品者，處無期徒刑或七年以上有期徒刑，得併科新臺幣七
百萬元以下罰金。


司法院資訊處製作；財團法人民間司法改革基金會備份。
